# 土地使用权是否转开发成本

提问人：lingsu 时间：2013-02-05 18:39:01
请教版主，现在审计一家公司原为油品销售的商业公司，取得一块土地并有相关规划许可证，建筑施工证等，因不具备房产开发资格一直在无形资产-土地使用权核算。 2012 年公司准备开发此用地申请变更为房地产开发企业，工商变更手续在 2013 年 1 月办完。请问公司在 2012 年将无形资产土地使用权摊销额转入开发成本是否合适，无形资产原值也转入开发成本。谢谢

回答人：chenyiwei
一般理解，应当到相应的房地产开发项目实质性启动（一般以主体工程开工为标志）之后，才转入开发成本。如果该企业仍执行原《企业会计制度》的，则根据该制度第四十七条规定，在此之前一直作为无形资产并摊销，且摊销额直接计入管理费用。转入开发成本后就不再摊销，因此一边摊销一边将其摊销额计入开发成本是不恰当的。